【裁判字號】    95,訴,8
【裁判日期】    950216
【裁判案由】    違反毒品危害防制條例
【裁判全文】
臺灣臺南地方法院刑事判決                 95年度訴字第8號
公  訴  人  臺灣臺南地方法院檢察署檢察官
被      告  乙○○
                    （另案
上列被告因違反毒品危害防制條例案件，經檢察官提起公訴（94
年度偵字第 10418號），被告於本院行準備程序中就被訴犯罪事
實為有罪之陳述，本院合議庭裁定由受命法官獨任行簡式審判程
序，判決如下：
    主  文
乙○○共同轉讓第一級毒品，累犯，處有期徒刑壹年貳月。
    事  實
一、乙○○前有多項前科，最近係因違反毒品危害防制條例案件
    ，經本院以九十二年度訴字第五四九號判決判處有期徒刑十
    月確定；另因偽造文書案件，經本院判處有期徒刑五月確定
    ，經定其應執行之刑為有期徒刑一年二月，入監服刑，於民
    國九十四年一月八日縮刑期滿執行完畢。詎乙○○不知悔改
    ，於九十四年三月二十一日下午二時許，與友人林計良一同
    前往甲○○位於臺南市○○區○○路三五五號九樓之一住處
    聊天，三人臨時起意，意欲施用第一級毒品海洛因解癮，因
    甲○○並無現金可資購買，乃由乙○○、林計良二人各出資
    新臺幣（下同）一千元，向姓名、年籍不詳之人購得二千元
    第一級毒品海洛因一包後，渠三人再一同前往臺南市○○區
    ○○路三六三號「平通市場」女廁，意欲施用第一級毒品海
    洛因。乙○○、林計良二人在該女廁內，除將購得之第一級
    毒品海洛因取出部分自行施用外，另共同基於轉讓第一級毒
    品海洛因之犯意聯絡，將渠等出資購得之第一級毒品海洛因
    部分轉讓予甲○○以注射方式施用。嗣因員警接獲線報前往
    現場查緝，當場在「平通市場」女廁中查獲乙○○、林計良
    、甲○○三人，並於該間女廁垃圾桶內查獲注射針筒包裝袋
    一紙，於隔壁廁所內查獲使用過之注射針筒一支。
二、案經臺南市警察局第四分局報請臺灣臺南地方法院檢察署檢
    察官偵查起訴。
    理  由
一、訊據被告乙○○對於上開事實，均坦承不諱，且其供稱：其
    與林計良二人各出資一千元購買第一級毒品海洛因，購買當
    時，其與林計良、甲○○三人業已言明購得之毒品由三人一
    同施用等語（見本院卷第二九至三十、六十至六一頁），亦
    與證人甲○○於本院審理中證稱：「（問：是否認識在庭被
    告乙○○及另外一個林計良？）認識」、「（問：你們是何
    關係？）朋友」、「（問：九十四年三月二十一日乙○○與
    林計良有無去找你？）有。他們到我家臺南市○○區○○路
    三五五號九樓之一樓下，之前是林計良先來找我聊天，然後
    林計良說要拿海洛因，我說我沒有錢，他就沒有去了，當時
    乙○○還沒有來，後來乙○○來了以後，乙○○說他有一千
    元，就由乙○○與林計良合資去買毒品海洛因」、「（問：
    是誰去買？）我們三人一起去。我沒錢，乙○○就請我吃」
    、「（問：總共購買多少錢海洛因？）他們二人合夥，我不
    曉得，因為我沒有錢」等語（見本院卷第五七至五九頁）互
    核大致相符，又證人甲○○於該次施用第一級毒品海洛因後
    為警查獲，經警對其採尿送驗結果，在渠尿液中驗出嗎啡陽
    性反應，亦有長榮大學九十四年四月二十二日出具之確認報
    告書一紙在卷可稽（見核退偵卷第七頁；另證人甲○○之尿
    液編號記載於渠九十四年八月二日警詢筆錄中，見警卷第十
    一頁），此外復有臺南市警察局第四分局現場檢查紀錄表一
    紙（見警卷第二二頁）、扣案針筒、針筒包裝袋照片二幀（
    見警卷第二四頁）在卷暨注射針筒一支、針筒包裝袋一個扣
    案可資佐證。足見被告之自白與事實相符，應可採信。本案
    事證明確，被告犯行已堪認定，應依法論科。
二、核被告所為，係犯毒品危害防制條例第八條第一項之轉讓第
    一級毒品罪。被告轉讓第一級毒品海洛因前後持有上開毒品
    之低度行為，為其轉讓之高度行為所吸收，不另論罪。被告
    與共犯林計良就上開轉讓第一級毒品海洛因犯行，有犯意聯
    絡及行為分擔，為共同正犯。檢察官起訴意旨，以被告將購
    得之第一級毒品海洛因轉讓與共犯林計良、證人甲○○二人
    施用，此與證人甲○○於本院審理中證稱係被告與共犯林計
    良二人共同出資購買第一級毒品海洛因，並由渠三人一同施
    用購得之毒品等語不符，顯有誤會，應予更正。末查被告曾
    因違反毒品危害防制條例案件，經本院以九十二年度訴字第
    五四九號判決判處有期徒刑十月確定；另因偽造文書案件，
    經本院判處有期徒刑五月確定，經定其應執行之刑為有期徒
    刑一年二月，入監服刑，於九十四年一月八日縮刑期滿執行
    完畢，有臺灣高等法院被告全國前案紀錄表在卷可稽，其於
    前開有期徒刑執行完畢後五年內再犯本案有期徒刑以上之罪
    ，為累犯，應依刑法第四十七條之規定加重其刑。另按轉讓
    毒品達一定數量者，加重其刑至二分之一，其標準由行政院
    定之，毒品危害防制條例第八條第五項定有明文；而行政院
    於九十三年一月七日公布「轉讓持有毒品加重其刑之數量標
    準」，該標準第二條第一項第一款復規定轉讓第一級毒品淨
    重五公克以上者，加重其刑至二分之一。查本案被告與共犯
    林計良共同出資購買價值二千元之第一級毒品海洛因，再將
    其中部分無償轉讓予證人甲○○施用，固如前述，但本案被
    告所轉讓之毒品業已由被告、共犯林計良、證人甲○○三人
    施用完畢，是無積極證據足以認定被告轉讓第一級毒品之淨
    重為何，本諸罪疑為輕原則，尚不能逕認被告轉讓第一級毒
    品之數量已達於上開「轉讓持有毒品加重其刑之數量標準」
    第二條第一項第一款所定之標準，是本案尚無毒品危害防制
    條例第八條第五項之適用，併予敘明。爰審酌被告自身有施
    用毒品惡習，明知第一級毒品海洛因對身心健康均有重大不
    良影響，竟無視於此，轉讓上開毒品供友人施用，擴大毒品
    戕害國民身心健康之範圍，但本次係應友人之邀而合資購買
    毒品施用，惡性並非重大，且犯後坦承犯行，態度良好等一
    切情狀，量處如主文所示之刑，以示懲儆。扣案之注射針筒
    一支、針筒包裝袋一個，與被告轉讓第一級毒品海洛因之犯
    行無涉，爰不予宣告沒收。
據上論斷，應依刑事訴訟法第二百九十九條第一項前段、第二百
七十三條之一第一項，毒品危害防制條例第八條第一項，刑法第
十一條前段、第二十八條、第四十七條，判決如主文。
本案經檢察官丙○○到庭執行職務。
中    華    民    國    95    年    2     月    16    日
                  刑事第十一庭  法  官  周紹武
以上正本證明與原本無異。
如不服本判決，應於判決送達後十日內，向本院提出上訴狀。
                                書記官  鄭佩玉
中    華    民    國    95    年    2     月    16    日
附錄本案論罪科刑法條全文：
毒品危害防制條例第八條第一項
轉讓第一級毒品者，處一年以上七年以下有期徒刑，得併科新臺
幣一百萬元以下罰金。


司法院資訊處製作；財團法人民間司法改革基金會備份。
